【裁判字號】    98,交聲,2120
【裁判日期】    980710
【裁判案由】    違反道路交通管理處罰條例聲明異議
【裁判全文】
臺灣臺北地方法院交通事件裁定        98年度交聲字第2120號
原處分機關  臺北市交通事件裁決所
受處分人    聯宜企業社
送達代收人  乙○○
上列受處分人因違反道路交通管理處罰條例案件，對於台北市交
通事件裁決所98年6月10日所為之處分（原處分：北市裁罰字第
裁22-CU0000000號）聲明異議，本院裁定如下：
    主  文
異議駁回。
    理  由
一、異議意旨略以：異議人即受處分人聯宜企業社所有之車號C9
    -0713自小貨車，於民國98年2月18日9時19分許，由員工乙
    ○○駕駛行經台北縣新店市○○路○段4號前，經警以駕駛人
    闖紅燈為由逕行拍照舉發，惟該路口交通號誌之燈號於轉換
    時，並非依一般轉換程序先由綠燈轉黃燈，再由黃燈轉紅燈
    ，而是於綠燈熄滅時，紅燈亦同時亮起，造成駕駛人無反應
    之時間，認員警舉發違規事由有誤，自有不服，爰提起本件
    異議，請求撤銷原處分云云。
二、按汽車駕駛人，行經有燈光號誌管制之交岔路口闖紅燈者，
    處新臺幣（下同）1800元以上5400元以下罰鍰；道路交通管
    理處罰條例第53條第1項定有明文。又汽車駕駛人違反第53
    條規定者，除依原條款處罰鍰外，並予記違規點數3點，道
    路交通管理處罰條例第63條第1項第3款亦有規定。
三、經查：本件異議人即受處分人聯宜企業社所有之車號C9-
    0713自小貨車，於民國98年2月18日9時19分許，由其員工乙
    ○○駕駛行經台北縣新店市○○路○段4號前，經警以駕駛人
    乙○○闖紅燈為由拍照後逕行舉發，異議人未依限到案，原
    處分機關乃以異議人違反道路交通管理處罰條例第53條第1
    項裁處罰鍰新臺幣2700元，有臺北縣政府警察局北縣警交大
    字第CU0000000號舉發違反道路交通管理事件通知單、台北
    市交通事件裁決所98年6月10日北市裁罰字第裁
    22-CU0000000 號違反道路交通管理事件裁決書、台北縣政
    府警察局新店分局98年5月18日北縣警店交裁字第
    0980024896號函等在卷可稽。異議人雖以上開情詞置辯而否
    認有本件違規，惟經本院傳訊現場蒐證員警甲○○到庭證稱
    ：「（經過情形？）我是交通警察，我當天上午8點多就站
    在現場，就是安康路2段4 號前設有號誌燈的路口，往新店
    的方向，我拿著數位相機在定點蒐證拍照舉證各項違規，這
    件我記得經過情形是，就看到這部車往新店方向看到紅燈，
    沒有停等，這個巷口常常有很多車闖紅燈，附近居民也一直
    跟我們檢舉要嚴加取締，因為這個路口有斑馬線，很多行人
    會在這裡過馬路。．．．號誌是交通局設置，不是警察設置
    的，我常常站在這個路口蒐證違規，我覺得並沒有像他說的
    駕駛人會看不清楚燈號的情況。」等語，並有證人即警員程
    顥停當庭所提現場蒐證照片4張可為佐證。可知，本件舉發
    員警甲○○於執行交通勤務時親見異議人違規而取締，其本
    於親自見聞異議人違規事實之確信，當場拍照蒐證舉發，當
    無違誤之處。異議人雖辯稱：該燈號不是正常的由綠燈變黃
    燈，黃燈再變紅燈，而是綠燈直接變紅燈，反應時間不夠，
    駕駛人誤以為經過路口之時是綠燈云云，並提出現場號誌變
    換之光碟1張為證。惟依卷附證人即警員甲○○所庭呈之現
    場蒐證照片觀之（見本院卷第25頁），本件之駕駛人乙○○
    於行經該路口，其車頭尚未跨越路口白線時，明顯該路口之
    號誌已係紅燈，並非正在變換燈號之剎那瞬間甚明，並無任
    何不能判定之情況，而本案駕駛人仍繼續前行，全無煞停之
    意，其辯稱以為經過的時候是綠燈一節，即非事實。縱如行
    為人乙○○所辯本案之號誌於綠燈轉換為紅燈前，黃燈乃與
    綠燈同時亮起，然後黃燈滅掉後，綠燈短暫停留後再轉換為
    紅燈云云，然而用路人駕車行駛於道路，本應遵守交通號誌
    之指示，並盡其注意交通號誌之義務，如得以其個人對交通
    號誌的誤判而主張無違規行為，不僅影響交通之安全及順暢
    ，對其他用路人之生命、健康亦造成威脅，自不待言。依本
    案駕駛人所陳，其行經該路口前，既已見到黃燈亮起，當可
    預見將轉換為紅燈，應減速更注意燈號才是，並無何所辯稱
    號誌不清造成誤判情事。況依乙○○於本院庭訊時所陳，聯
    宜企業社是貨運公司，其幾乎每天都會經過該路口，當天也
    是開公司的車送貨經過等之情節以觀（見本院卷第23頁），
    衡情本件行為人乙○○係貨運行司機，其常常駕駛經過該路
    口，對該路口之號誌如何變換自有相當熟悉度，其並未稱是
    日以前有誤判情事，及依證人即警員甲○○所述，其常常站
    在該路口值勤取締，亦未見其他的駕駛人有看不清燈號的情
    況發生，縱然行為人當日確有誤判，亦係自己駕車注意力未
    集中所致；而駕駛人依法令負有注意交通號誌以維持交通順
    暢及其他用路人安全之義務，縱使駕駛人未發現該紅燈號誌
    而逕行行駛經過該路口，亦屬駕駛人之過失，不得因此而主
    張無違規行為。綜上，異議人徒憑片面空言，否認上揭違規
    事實，本院自難採信。從而，原處分機關據此認定異議人之
    上開車輛有闖紅燈之違規事實，依首開法條規定，並審酌本
    案違規情節，裁處罰鍰2700 元，核無違誤，量罰亦甚妥適
    ，應予維持，本件異議為無理由，應予駁回。
三、據上論斷，應依道路交通案件處理辦法第19條裁定如主文。
中    華    民    國    98    年    7    月    10    日
                              交通法庭法  官  孫惠琳
以上正本證明與原本無異
如不服本裁定應於送達後5日內向本院提出抗告狀
                                      書記官  郭錦賢
中    華    民    國    98    年    7     月    13    日


司法院資訊處製作；財團法人民間司法改革基金會備份。
